【裁判字號】    99,基簡,178
【裁判日期】    990427
【裁判案由】    給付借款
【裁判全文】
臺灣基隆地方法院基隆簡易庭民事判決
原      告  國泰世華商業銀行股份有限公司
法定代理人  甲○○
訴訟代理人  丁○○
            丙○○
被      告  乙○○
上列當事人間請求清償債務事件，本院於中華民國99年4 月20日
言詞辯論終結，判決如下：
    主  文
被告應給付原告新台幣壹拾貳萬壹仟柒佰零伍元，及自民國九十
四年五月十七日起至清償日止，按週年利率百分之十四點○九五
計算之利息；暨自民國九十四年六月十八日起至九十四年十二月
十七日止，按週年利率百分之一點四○九五，自民國九十四年十
二月十八日起至清償日止，按週年利率百分之二點八一九計算之
違約金。
訴訟費用由被告負擔。
本判決得假執行。
    事實及理由
一、原告主張：被告於民國93年6 月5 日與原告簽立「U-LIFE現
    金卡契約書」，依約被告得憑卡於國內外自動化服務機器辦
    理取款、轉帳支用款項或國內外轉帳消費等方式循環使用，
    借款額度最高為新台幣（下同）50萬元，借款期間自核准次
    日起算為期1 年，利率依原告牌告基準利率加計週年利率百
    分之9.7 計算，隨原告牌告基準利率調整而調整，被告若未
    依約按期還款，除喪失期限利益外，本金自違約之日起至清
    償日止，逾期在6 個月以內部分，按前開利率百分之10，逾
    期超過6 個月部分，按前開利率百分之20計付違約金，而被
    告未依約還款，至94年5 月17日止，積欠本金12萬1,705 元
    及依約計算之利息及違約金等情。並聲明：被告應給付原告
    12萬1,705 元，及自94年5 月17日起至清償日止，按週年利
    率百分之14.095計算之利息；暨自94年6 月18日起至清償日
    止，逾期在6 個月以內部分，按前開利率百分之10，逾期超
    過6 個月部分，按前開利率百分之20計算之違約金。
二、被告對於原告主張之事實，於言詞辯論時自認。
三、經查，原告主張之事實，業據原告提出與其所述相符之信用
    卡申請書、約定條款、債務查詢資料、利率查詢資料為證，
    且被告於言詞辯論時，對於原告主張之事實自認，足認原告
    之主張為可採。從而，原告依據消費借貸之法律關係，請求
    被告給付如主文第1 項所示之本金、利息及違約金，為有理
    由，應予准許。
四、本件係標的金額在50萬元以下之財產權訴訟，依民事訴訟法
    第427 條第1 項規定，適用簡易程序，本院既為被告敗訴之
    判決，即應依民事訴訟法第389 條第1 項第3 款之規定，依
    職權宣告假執行。
五、訴訟費用負擔之依據：民事訴訟法第78條。
中    華    民    國    99    年    4     月    27    日
                  基隆簡易庭法  官  邰婉玲
以上正本係照原本作成。
如對本判決上訴，須於判決送達後20日內，向本院提出上訴狀。
中    華    民    國    99    年    4     月    27    日
                            書記官  王毓嫻

司法院資訊處製作；財團法人民間司法改革基金會備份。
